Images du répertoire du notaire Nicolas II Boindin pour l'étude XXXV
Archives nationales de France
Images du répertoire du notaire Nicolas II Boindin pour l'étude XXXV
11 avril 1673 - 30 juin 1690
MC/RE/XXXV/6
Etude XXXV; Boindin, Nicolas II
Un registre
Archives nationales de France
Minutes et répertoires: la loi 2008-696 du 15 juillet 2008 relative aux archives a fixé à 75 ans à compter de la date de l'acte, ou à 25 ans à compter de la date du décès de l'intéressé si ce délai est plus bref, le délai de communication des minutes et répertoires des notaires; ce délai est porté à 100 ans à compter de la date de l'acte si le document se rapporte à un mineur (code du Patrimoine, articles L213-2, 4e d et 5e).
Autres documents de l'étude (dossiers de clients, comptabilité...): s'agissant d'archives privées, ces documents sont communicables selon les modalités fixées par le déposant ou le donateur.
Certains documents ne sont pas accessibles sous leur forme originale en raison de leur mauvais état de conservation.
Registre entré aux Archives nationales en 1929.
Le répertoire comporte 161 feuillets et fait partie d'un registre de 414 feuillets de papier manuscrits, hauteur 33 x largeur 21 cm. Le registre n'est pas en bon état.
Images des répertoires de l’étude XXXV
Archives de l'étude XXXV
répertoire d'officier public ministériel
- Répertoire chronologique pour la période du 11 avril 1673 au 30 juin 1690, 11 avril 1673 - 30 juin 1690; MC/RE/XXXV/6; 147 feuillets
  Le registre contient aussi le répertoire du notaire Nicolas Le Vasseur pour la période du 26 janvier 1646 au 28 février 1673.
  Le répertoire contient les informations suivantes: 1. nature de l'acte; 2. nom, prénom, des parties; 3. date du jour.
  répertoire
  - Liste chronologique des actes pour la période du 11 avril au 29 décembre 1673, 11 avril - 29 décembre 1673; 255 r°-259 v°; 5 feuillets
  - Liste chronologique des actes pour la période du 2 janvier au 31 décembre 1674, 2 janvier - 31 décembre 1674; 260 r°-267 r°; 8 feuillets
  - Liste chronologique des actes pour la période du 1er janvier au 31 décembre 1675, 1er janvier - 31 décembre 1675; 267 v°-274 r°; 8 feuillets
  - Liste chronologique des actes pour la période du 1er janvier au 27 décembre 1676, 1er janvier - 27 décembre 1676; 274 r°-281 v°; 8 feuillets
  - Liste chronologique des actes pour la période du 1er janvier au 31 décembre 1677, 1er janvier - 31 décembre 1677; 282 r°-289 r°; 8 feuillets
  - Liste chronologique des actes pour la période du 3 janvier au 30 décembre 1678, 3 janvier - 30 décembre 1678; 289 r°-296 v°; 8 feuillets
  - Liste chronologique des actes pour la période du 2 janvier au 30 décembre 1679, 2 janvier - 30 décembre 1679; 297 r°-305 v°; 8 feuillets
  - Liste chronologique des actes pour la période du 1er janvier au 27 décembre 1680, 1er janvier - 27 décembre 1680; 305 v°-315 v°; 11 feuillets
  - Liste chronologique des actes pour la période du 2 janvier au 31 décembre 1681, 2 janvier - 31 décembre 1681; 314 r°-323 v°; 10 feuillets
  - Liste chronologique des actes pour la période du 2 janvier au 31 décembre 1682, 2 janvier - 31 décembre 1682; 324 r°-335 v°; 12 feuillets
  - Liste chronologique des actes pour la période du 2 janvier au 31 décembre 1683, 2 janvier - 31 décembre 1683; 336 r°-343 v°; 8 feuillets
  - Liste chronologique des actes pour la période du 1er janvier au 29 décembre 1684, 1er janvier - 29 décembre 1684; 344 r°-352 v°; 9 feuillets
  - Liste chronologique des actes pour la période du 1er janvier au 31 décembre 1685, 1er janvier - 31 décembre 1685; 352 v°-360 v°; 9 feuillets
  - Liste chronologique des actes pour la période du 2 janvier au 31 décembre 1686, 2 janvier - 31 décembre 1686; 361 r°-369 v°; 9 feuillets
  - Liste chronologique des actes pour la période du 1er janvier au 30 décembre 1687, 1er janvier - 30 décembre 1687; 370 r°-378 v°; 9 feuillets
  - Liste chronologique des actes pour la période du 1er janvier au 31 décembre 1688, 1er janvier - 31 décembre 1688; 379 r°-388 r°; 10 feuillets
  - Liste chronologique des actes pour la période du 1er janvier au 29 décembre 1689, 1er janvier - 29 décembre 1689; 388 r°-396 v°; 9 feuillets
  - Liste chronologique des actes pour la période du 1er janvier au 30 juin 1690, 1er janvier - 30 juin 1690; 396 v°-401 v°; 6 feuillets
  - Liste chronologique des brevets grossoyés pour la période du 13 avril 1673 au 27 décembre 1688, 13 avril 1673 - 27 décembre 1688; 403 r°-414 v°; 12 feuillets